臺灣高等法院刑事判決　　　　　　　　94年度上易字第2303號
上　訴　人　臺灣宜蘭地方法院檢察署檢察官
上　訴　人
即　被　告　甲○○
選任辯護人　吳振東　律師
　　　　　　林富村　律師
被　　　告　乙○○
選任辯護人　李秋銘　律師
　　　　　　黃金亮　律師
上列上訴人因被告竊盜等案件，不服臺灣宜蘭地方法院93年度易
字第441號，中華民國94年11月15日第一審判決（起訴案號：臺
灣宜蘭地方法院檢察署92年度偵字第1279號、2352、2807號），
提起上訴，本院判決如下：
    主  文
原判決關於竊盜部分及原判決附表編號8故買贓物部分均撤銷。
甲○○共同連續竊盜，處有期徒刑伍月，如易科罰金以銀元參佰
元折算壹日。
其他上訴駁回。
    事  實
一、甲○○係鈞維股份有限公司（以下簡稱鈞維公司）之總經理
    ，並為公司實際負責人，因鈞維公司於民國89年間亟需砂石
    原料，當時任職鈞維公司擔任該公司宜蘭地區現場負責人之
    乙○○（業經判決確定）遂於89年4月間起，在鈞維公司於
    89年3月27日向丙○○、白輝、丁○○所承租之坐落宜蘭
    縣員山鄉○○段再連小段39、39之2、39之3、39之4等地號
    之土地上，僱用不知情之成年人之挖土機人員挖掘土石（上
    述土地遭挖掘成池，造成地政人員無法測量其深度及估算挖
    掘之數量），迨89年6、7月間甲○○知悉此事，竟基於意圖
    為自己及第三人不法所有之概括犯意，並與乙○○有犯意聯
    絡，應允由乙○○自上開土地盜取土石以供鈞維公司使用，
    甲○○及乙○○遂連續盜取上開土地之土石至90年7月為止
    ，嗣乙○○於90年9月10日為警查獲，而甲○○則於法務部
    調查局宜蘭縣調查站調查其涉犯貪污治罪條例一案（涉犯貪
    污罪部分業經不起訴處分）時發現查獲。
二、案經臺灣宜蘭地方法院檢察署檢察官自動檢舉偵查起訴。
    理  由
一、訊據被告甲○○矢口否認有何前揭事實之犯行，辯稱乙○○
    竊取上開土地之土石係個人行為，伊沒有參與，不知情云云
    ，然查證人乙○○於89年4月間起至90年7月為止，連續在鈞
    維公司於89年3月27日向丙○○、白輝、丁○○所承租之
    坐落上開土地上，僱用不知情之挖土機人員，未經前揭地主
    之同意，挖掘土石，嗣乙○○於90年9月10日為警查獲等情
    ，除據證人乙○○於另案即本院91年度易字第555號一案中
    自白，且於原審審理時供證不諱外，並核與被害人丙○○、
    白輝、丁○○於該案指訴證人乙○○任意挖掘其所有土地
    之土石等情相符，並有附於該案卷內之土地登記謄本、土地
    租賃契約書、申請書、協議書等可參。而宜蘭縣警察局於90
    年9月10日會同宜蘭縣政府前往上揭土地會勘，發現該地已
    遭挖掘成池，有污水在其中，造成無法測量其深度及估算挖
    掘之數量等情，此亦有90年10月11日九十府地三字第111611
    號函附於該案卷宗可資查考。此外，並有現場照片數紙可證
    ，是證人乙○○確有盜採白輝等人之上開土地應可認定。
    證人乙○○於原審審理時證稱：「（問：挖取白輝砂石之
    事在事件爆發前甲○○是否知悉？）挖取的時候不知情，事
    後才知道」、「（問：你挖取白輝的砂石挖了多久事情才
    爆發？甲○○才出面處理？）挖了約一、二個月事情爆發，
    地主來找我才告訴甲○○」、「（問：為何挖取白輝的砂
    石？）當時公司缺料」「（問：【提示九十二年偵字第一二
    七九號卷第二二四頁】偵查中陳述甲○○應該事後知情，八
    十九年七月第一次知道我盜採砂石的事情他也有叫我不要挖
    但我跟他說公司已經沒有砂石，不挖的話公司運作會有困難
    ，後來他有跟我說儘量不要挖有何意見？）應該差不多是這
    樣」等語（參見原審卷第230、232、233頁），參以前揭證
    人乙○○係於89年4月間即開始盜採前開土地之土石，可見
    被告甲○○約於89年6、7月間即已知悉乙○○盜採前開土地
    之土石乙事。證人乙○○盜採前開土地之土石自被告甲○○
    於89年6、7月間知悉此事迨至90年7月，連續盜採期間長達1
    年，且自上揭另案中白輝與鈞維公司所簽訂之協議書及現
    場照片以觀（參見該案警詢卷），證人乙○○至少開挖達5
    米深，面積則約1200坪，面積之大，深度之深，已成壯觀之
    凹谷及積水潭，採取土石之數量甚鉅，而鈞維公司所屬之宜
    來砂石廠緊鄰前開土地，並以之作為宜來砂石廠堆置土石之
    用，被告甲○○只消於至宜來砂石廠視察業務時一望即可得
    知，而被告甲○○亦自承會至宜來砂石廠視察業務或商討公
    司事務（如調查站92年8月28日宜肅字第09255807600號卷第
    2頁），則被告甲○○實難諉稱不知情。是被告甲○○既於8
    9年6、7月間即知悉乙○○盜採前開土地之土石，而乙○○
    猶能於宜來砂石廠繼續大規模盜採土石持續達1年之久，可
    徵被告甲○○應於知悉此事後亦已同意證人乙○○繼續盜採
    前開土地之土石以提供土石原料予鈞維公司。至於被告甲○○曾稱乙○○未經伊同意，擅自在上開土地上採取土石，遭
    警查獲而事情爆發，伊事後以約500萬元作為賠償金額云云
    。惟查被害人白輝等人於90年10月22日尚書立1份協議書
    予宜蘭縣政府，陳明前開土地現場並未改善，且有再擴大採
    石之情等語（參見該案警詢卷）。足信被告甲○○所稱與被
    害人白輝等人以約500萬元作為賠償金額，乃係遭警查獲
    後與被害人商議賠償事宜後之結果，尚難因此推認被告甲○○係屬不知情，證人即被告乙○○嗣於本院雖稱事情發生後
    才通知被告甲○○，其沒有叫其挖等，惟查被告乙○○係現
    場之經理，被告甲○○係總經理，為被告乙○○之老闆，被
    告公司相關事情之辦理或處理，自為總經理所掌控，被告甲○○既為其公司之總經理，被告乙○○為經理長期盜採土石
    以供公司之需要，被告甲○○稱其不知情，未同意乙○○盜
    採土石，自屬無人能信，是被告乙○○於本院所述與其業經
    判決確定之前揭竊盜案所述不一，其於本院此部分之所述顯
    然係迴護其老闆之詞，不足採信。綜上，被告甲○○前揭之
    所辯顯係卸責之詞，不足採信。被告甲○○此部分之犯行，
    事證明確，堪以認定。
二、按土地內之砂土在未與土地分離前，故為土地之部分，非單
    獨之動產，惟如經人挖取而與土地分離，則已脫離土地而成
    為單獨之動產，得為單獨之使用、收益、管理、處分。核被
    告甲○○為自己及鈞維公司之不法所有，自前開土地盜挖土
    石供鈞維公司使用，其所為係犯刑法第320條第1項之竊盜罪
    。公訴人認被告甲○○係與乙○○及陳振賢共犯刑法第321
    條第1項第4款結夥三人之竊盜罪，惟證人陳振賢涉犯盜採土
    石之部分係在附表編號4及7土地上，且檢察官於證人陳振賢
    涉嫌竊盜之93年度偵字第2494號併辦意旨書亦未認定有盜採
    此部分即丙○○、白輝、丁○○所有坐落宜蘭縣員山鄉○○段再連小段39、39之2、39之3、39之4等地號土地之土石
    ，此有本院93年度上易字第1461號判決可資參照，是檢察官
    所認尚有誤會，起訴法條尚有未洽，應予變更。被告甲○○
    與乙○○間，具有犯意聯絡及行為分擔，應論以共同正犯。
    被告甲○○與乙○○僱用不知情之成年人之挖土機人員挖掘
    土石之竊取土石行為為間接正犯，被告甲○○多次犯行時間
    緊接，所犯構成要件相同，顯基於概括犯意為之，為連續犯
    ，應依法以一罪論，並加重其刑。又被告與乙○○共同於宜
    蘭縣員山鄉○○段再連小段39之3、39之4等地號之土地上盜
    取土石之行為，雖未經起訴，惟此部分與前揭經起訴論罪科
    刑之部分有連續犯之裁判上一罪之關係，本院自得併為審理
    ，再起訴書起訴被告甲○○盜採砂石係基於概括犯意，自九
    十年間某日起，是除起訴書所載之時間外，前揭事實所認定
    之時間，除起訴書所載者外，餘所認定之時間，因與起訴經
    論罪科刑之部分有連續犯之裁判上一罪之關係，本院自得併
    為審理，被告行為後，刑法業於94年2月2日修正公布，95年
    7月1日起施行，按行為後法律有變更者，適用行為時之法律
    ，但行為後之法律有利於行為人者，適用最有利於行為人之
    法律，修正後刑法第2條第1項定有明文，刑法第56條連續犯
    之規定，業經修正公布刪除，並於95年7月1日施行，則被告
    之犯行，因行為後新法業已刪除連續犯之規定，此刪除雖非
    犯罪構成要件之變更，但顯已影響行為人刑罰之法律效果，
    自屬法律有變更，依新法第2條第1項規定，應適用較有利於
    被告之行為時法律即舊法論以連續犯（最高法院95年第8次
    刑事庭會議決議參照）。再被告於犯罪時之刑法第41條第1
    項前段規定：「犯最重本刑為5年以下有期徒刑以下之刑之
    罪，而受6個月以下有期徒刑或拘役之宣告，因身體、教育
    、職業、家庭之關係或其他正當事由，執行顯有困難者，得
    以1元以上3元以下折算一日，易科罰金」，又被告行為時之
    易科罰金折算標準，修正前罰金罰鍰提高標準條例第2條前
    段（現已刪除）規定，就其原定數額提高為100倍折算1日，
    則被告行為時之易科罰金折算標準，應以銀元300元折算1日
    ，經折算為新臺幣後，應以新臺幣900元折算為1日。惟95年
    7月1日修正公布施行之刑法第41條第1項前段則規定：「犯
    最重本刑為五年以下有期徒刑以下之刑之罪，而受六個月以
    下有期徒刑或拘役之宣告者，得以新臺幣一千元、二千元或
    三千元折算一日，易科罰金」，比較修正前後之易科罰金折
    算標準，以95年7月1日修正公布施行前之規定，較有利於被
    告，則應依刑法第2條第1項前段，適用修正前刑法第41條第
    1項前段規定，定其折算標準。公訴意旨另略以被告甲○○
    自90年間某日起（原判決誤載為92年），假藉整地及其他名
    義，陸續盜採坐落於宜蘭縣員山鄉○○段再連小段第39、3
    9之2、42之1、42之2、42之3、42之4、42之6、26、27、30
    、38、42之5、44之1、44之2（原判決漏載25、25之3、32地
    號）等地號土地之砂石，因認被告甲○○涉嫌違反區域計畫
    法第22條之罪嫌等，按刑法之處罰，係以自然人為原則，處
    罰法人則屬例外，故如基於刑事政策考量，有處罰公司負責
    人之必要，而將法人之刑事責任，轉嫁至公司負責人，即所
    謂「代罰」性質，則須有特別規定始可。查區域計畫法第22
    條並未如就業服務法等行政刑法，對法人之犯罪亦加以處罰
    ，是該條處罰之對象，自係為違反區域計畫法使用土地之實
    際行為人，即違反管制使用土地之自然人。且該條罰則之成
    立，係以行為人經主管機關「限期」令其變更使用或拆除建
    築物恢復原狀，而未於期限內為之者，為該罪之犯罪構成要
    件，茍主管機關命令回復原狀之受通知人為公司法人，則無
    從以該行政處分業已通知公司法人，即令公司負責人「代罰
    」，其行政處分之通知，仍須以該自然人為通知對象，始得
    令其負刑事責任。查公訴人認被告甲○○涉嫌違反區域計畫
    法第22條之罪，無非以卷附宜蘭縣政府裁處之13份處分書為
    據。然依該13份處分書之記載，限期恢復原狀之受通知人暨
    行政處分之相對人分別為鈞維公司、宜來建材股份有限公司
    （以下簡稱宜來公司）、乙○○、林武男及李耀忠，無一為
    被告甲○○，其中對宜來公司、乙○○、李耀忠為限期恢復
    原狀之通知，於被告甲○○自不生效力，始屬當然。至通知
    鈞維公司限期恢復原狀之處分書部分，因該行政處分送達對
    象為法人即鈞維公司，而非自然人，依前開說明，被告甲○○雖為鈞維公司實際負責人，因鈞維公司與被告甲○○二者
    ，於法律上為不同之人格主體，被告甲○○既未受主管機關
    限期通知恢復土地原狀，自與區域計畫法第22條之構成要件
    未符。至本件宜蘭縣政府如認被告甲○○有違反區域計畫法
    第15條第1項規定之情事，自得另對被告甲○○為限期恢復
    土地原狀之處分，待被告甲○○未於期限內為之，始追訴其
    刑事責任，併予敘明。綜上，被告甲○○並無違反規定不依
    限恢復原狀之情事，即與區域計畫法第22條之罪之犯罪構成
    要件不相符合，不能繩以該罪，此部分應為被告甲○○無罪
    之諭知，惟公訴人認被告甲○○此部分之行為與前揭經起論
    罪科刑之部分有方法結果之裁判上一罪之關係，故此部分不
    另為無罪之諭知。公訴意旨另略以被告甲○○與乙○○、陳
    振賢、林哲淵（另為不起訴處分）共同基於盜採砂石之概括
    犯意，自90年間某日起（原判決誤載為89年間某日起至91年
    初止），假藉整地及其他名義，陸續盜採宜蘭縣員山鄉○○
    段再連小段二五、二五之三、三二、四二之一、四二之二、
    四二之三、四二之四、四二之六等地號土地上之砂石，並進
    而越區盜採蘭陽溪左岸河川行水區四筆國有土地及宜蘭縣員
    山鄉○○段再連小段二六、二七、三十、三八、四二之五、
    四四之一、四四之二等地號土地之砂石（原判決載為附表編
    號1至6所示地號土地之土石，原判決漏載編號7之地號，原
    判決附表編號4則多載未經起訴之42之7、43之3、43之4地號
    ），因認被告甲○○另涉有刑法第321條第1項第4款之加重
    竊盜罪嫌。按刑法之竊盜罪，係以意圖為自己或第三人不法
    之所有，未經他人之同意，將他人所有或實力支配下之不動
    產，移轉為自己實力支配下為其成立要件。本件粗坑段再連
    小段42之1、之2、之3、之4、之5、之6等地號之土地（即附
    表編號4）係鈞維公司借用李耀忠、乙○○及林武男名義向
    國產實業建設股份有限公司（以下簡稱國產公司）於90年7
    月18日所購得，嗣於90年9月28日完成點交，此經證人林武
    男、李耀忠於調查站調查時陳述甚明，並有土地買賣契約書
    、土地點交證明書及鈞維公司簽發支付國產實業公司之支票
    影本在卷可稽，據此以觀，上開土地係鈞維公司信託登記予
    李耀忠等人所有，是可認附表編號4之土地，於90年9月28日
    點交後鈞維公司對上述土地即有實際支配使用之權，被告甲○○擔任鈞維公司之負責人，其在自己公司所有之土地上採
    取砂石，自與刑法上竊盜罪之犯罪構成要件不盡相符。至於
    90年9月28日點交前，依證人乙○○於原審審理時證稱伊係
    於交付土地後，因土地不平先以南澳溪砂石填平，大約1個
    月多後，再將填平之砂石挖取等語（參見原審卷第231頁）
    。可徵挖取土石之時間係在土地點交後，則於前開土地點交
    前即無證據可以證明被告甲○○確有與乙○○共同採取前開
    土地之行為，公訴人亦未提出被告甲○○未得地主國產公司
    同意之證據。職是，不能證明被告甲○○此部分有竊盜之犯
    行。又粗坑段再連小段26地號（附表編號1）所示土地為石
    天然等人所有；粗坑段再連小段38地號（即編號3）所示土
    地則為宜來公司所有，此有上開土地之土地登記謄本在卷可
    稽（參見調查站宜肅字第09255809100號移送卷第178、194
    頁），除證人乙○○於原審審理時證稱並無盜採上開土地之
    土石等語（參見原審卷第234頁），公訴人亦未舉證證明被
    告甲○○確有採取前開土地之土石，且公訴人未提出被告甲○○未得前揭土地所有人同意之證據，是亦不能證明被告甲○○此部分有竊盜之犯行。粗坑段再連小段44之1、44之2（
    即附表編號5）所示之土地為白輝等人所有，有土地登記
    謄本在卷可稽（參見同前卷第196、197頁），證人乙○○於
    原審審理時證稱並無盜採上開土地之土石等語（參見原審卷
    第233頁），公訴人亦未舉證證明被告甲○○確有與乙○○
    共同採取前開土地之土石，是亦不能證明被告甲○○此部分
    有竊盜之犯行。粗坑段再連小段27、30地號（即附表編號2
    ）所示之土地為葉英傑等人所有，有土地登記謄本在卷可稽
    （參見調查站宜肅字第09255809100號移送卷第180、188頁
    ），而證人陳振賢與葉明傑就該上開地號土地簽訂整地委託
    書等情，此有90年12月31日整地委託書在卷可稽（參見92年
    度他字第36號第11頁），縱令證人陳振賢有採取前揭土地土
    石之行為，甚至被告甲○○知悉陳振賢提供予砂石原料來自
    上開土地，然公訴人並未舉證證明被告甲○○知悉陳振賢未
    曾經地主同意而採取，並進而與陳振賢有竊盜之犯意聯絡，
    是亦不能證明被告甲○○此部分有竊盜之犯行。粗坑段再連
    小段25、25之3、32（即附表編號7）所示土地則為葉明傑、
    葉英傑等人所有，而證人陳振賢與葉明傑就該上開地號土地
    簽訂整地契約書等情，有土地登記謄本、整地委託書在卷足
    佐。由上開各情以觀，證人陳振賢與葉英傑等人是否係為規
    避法令限制，而以整地為名行挖取土石供給鈞維公司販賣之
    實，自極有可能，似此情形，其所為縱使係規避或違反其他
    法令對於採取土石之限制，係經由地主之同意而為，自與刑
    法上竊盜罪之犯罪構成要件不盡相符。況證人葉明仁於另案
    即本院93年度上易字第1461號之第一審審理時明確證稱其父
    葉明傑所有上開土地並無被他人盜採砂石等語在卷，此有該
    案刑事判決書1份附卷可稽，更足認證人陳振賢並無竊取該
    土地砂石之犯行，難認被告甲○○有此部分之犯行，又蘭陽
    溪左岸河川行水區4筆未登錄地（即附表編號6，原判決理由
    內誤載為編號8）所示蘭陽溪左岸河川行水區4筆國有未登錄
    土地固有遭不詳之人盜採砂石，有卷附宜蘭縣政府92年4月2
    日府地三字第0920038609號函所附之土地複丈成果圖及戶地
    測量光線法觀測手簿所載遭盜採土地面積、深度情形（參見
    92年度偵字第2807號卷第44頁以下），則查獲而知悉盜採之
    時間已在92年，故尚難認公訴人所指陳振賢於90年間採取土
    石之行為有關聯性，證人陳振賢於原審審理時亦否認有盜採
    該河川行水區之土石（參見原審卷第160頁）。就此部分復
    無其他積極證據足資證明該河川行水區內土地係90年間某日
    起遭證人陳振賢盜採，則被告甲○○自無從與證人陳振賢間
    有竊盜之犯意聯絡。綜上，被告甲○○並無盜採附表編號1
    至7土地之土石，此部分應為被告甲○○無罪之諭知，惟公
    訴人認被告甲○○此部分之犯行，與前揭經起訴論罪科刑之
    部分有連續犯之裁判上一罪之關係，故此部分亦不另為無罪
    之諭知。
三、公訴意旨另略以被告甲○○、乙○○均明知陳振賢所提供之
    砂石係盜採粗坑段再連小段25、25之3、32（即附表編號7）
    土地之所得，屬於來源不明之贓物，竟仍予買受提供鈞維公
    司宜來砂石廠加工牟利。因認被告甲○○及乙○○係涉犯故
    買贓物之罪等語。按犯罪事實應依證據認定之，無證據不得
    認定犯罪事實；又不能證明被告犯罪者，即應諭知無罪之判
    決，刑事訴訟法第一百五十四條第二項、第三百零一條第一
    項分別定有明文。次按告訴人之告訴，係以使被告受刑事訴
    追為目的，是其陳述是否與事實相符，仍應調查其他證據以
    資審認。另認定不利於被告之事實，須依積極證據，苟積極
    證據不足為不利於被告事實之認定時，即應為有利於被告之
    認定，更不必有何有利之證據。又認定犯罪事實所憑之證據
    ，雖不以直接證據為限，間接證據亦包括在內，然而無論直
    接或間接證據，其為訴訟上之證明，須達於通常一般人均不
    致有所懷疑，而得確信其為真實之程度，始得據為有罪之認
    定，最高法院五十二年臺上字第一三００號、三十年上字第
    八一六號及七十六年臺上字第四九八六號判例意旨可資參照
    。本件訊據被告甲○○、乙○○均堅詞否認有何故買贓物之
    犯行。查粗坑段再連小段25、25之3、32（即附表編號7）土
    地係葉英傑等人所有，而證人陳振賢與葉明傑就該上開地號
    土地簽訂整地契約書等情，亦據證人葉明傑、葉明仁證述在
    卷，並有土地登記謄本、整地委託書在卷足佐。由上開各情
    以觀，證人陳振賢與葉英傑等人是否係為規避法令限制，而
    以整地為名行挖取土石供給鈞維公司販賣之實，自極有可能
    ，似此情形，其所為縱使係規避或違反其他法令對於採取土
    石之限制，係經由地主之同意而為，自與刑法上竊盜罪之犯
    罪構成要件不盡相符。況證人葉明仁於另案即本院93年度上
    易字第1461號之第一審審理時明確證稱其父葉明傑所有上開
    土地並無被他人盜採砂石等語在卷，此有該案刑事判決書1
    份附卷可稽，更足認證人陳振賢並無竊取該土地砂石之犯行
    ，又證人陳柏宇於原審證稱「（提示八十九年七月三日土石
    買賣合約書）這份合約書是否你代表鈞維公司與陳振賢簽約
    」、「是的」，「簽約時有無要求陳振賢所出售的土石必須
    要合法的土石」、「有、契約也有寫明」（原審卷第144頁
    ），而上揭之買賣合約書第五項亦載明「約定事項：送貨單
    須載明來源地，即南澳溪或合法產地，否則不予計價」，亦
    有該契約可稽，且卷內並無積極之事證足資證明被告二人明
    知陳振賢所販賣者係屬贓物，即難認被告甲○○、乙○○自
    陳振賢所買受之土石係屬贓物，被告甲○○、乙○○向陳振
    賢買受土石之行為，顯與故買贓物罪之構成要件有間，此部
    分應屬犯罪不能證明，揆諸首揭說明，此部分自應為被告二
    人無罪判決之諭知。
四、原審就被告甲○○竊盜部分據以論罪科刑原非無見，惟查原
    判決就未經起訴之被告與乙○○共同於宜蘭縣員山鄉○○段
    再連小段39之3、39之4等地號之土地上盜取土石之行為部分
    及起訴書起訴被告甲○○盜採砂石係基於概括犯意，自九十
    年間某日起，是除起訴書所載之時間外，原判決事實所認定
    被告甲○○盜採砂石之時間，除起訴書所載者外，餘所認定
    之時間部分，何以得併為審理均未據說明，已有未洽，且原
    判決附表編號4部分就未經起訴之42之7、43之3、43之4地號
    土地亦予以論斷認該部分不另為無罪之諭知，亦有未洽，被
    告甲○○上訴否認前揭事實之犯行，為無理由，公訴人上訴
    指摘原判決關於竊盜相關之違反區域計畫法部分等不當亦無
    理由，惟原判決此竊盜部分既有前揭可議之處，仍應由本院
    予以撤銷改判，爰審酌被告甲○○意圖為鈞維公司及自己不
    法所有而竊取土石之犯罪動機、目的、手段、對被害人造成
    之損害、惟被害人白輝等人表明乙○○已回填而不予追究
    （參見原審91年度易字第555號卷第23頁），及犯後否認犯
    行等一切情狀，量處如主文所示之刑，併諭知易科罰金之折
    算標準。又原判決就被告二人故買贓物判決無罪部分，其中
    原判決附表編號8部分（二筆未登錄之國有土地）並未經起
    訴，原判決就該部分為無罪之諭知，係未受請求之事項予以
    判決，尚有未洽，公訴人上訴就此雖無理由，惟原判決此部
    分既有前揭可議之處，仍應由本院就該違誤部分予以撤銷，
    再原判決就被告二人故買贓物部分之原判決附表編號7部分
    以被告甲○○、乙○○向陳振賢買受土石之行為，顯與故買
    贓物罪之構成要件有間，此部分應屬犯罪不能證明，而為被
    告二人無罪之諭知，經核並無違誤，公訴人指摘原判決此部
    分不當而提起上訴，為無理由，應予駁回。
據上論斷，應依刑事訴訟法第368條、第369條第1項前段、第364
條、第300條、第299條第1項前段，刑法第320條第1項、第28條
，修正前刑法第56條，第41條第1項前段，罰金罰鍰提高標準條
例第1條前段、修正前罰金罰鍰提高標準條例第2條判決如主文。
本案經檢察官劉靜婉到庭執行職務。
中　　華　　民　　國　　96　　年　　4 　　月　　24　　日
                  刑事第七庭  審判長法  官  楊貴雄
                                    法  官  江國華
                                    法  官  許宗和
以上正本證明與原本無異。
不得上訴。
                                    書記官  沈秀容
中　　華　　民　　國　　96　　年　　5 　　月　　2 　　日
附錄：本案論罪科刑法條全文
中華民國刑法第320條第1項（普通竊盜罪）
意圖為自己或第三人不法之所有，而竊取他人之動產者，為竊盜
罪，處5年以下有期徒刑、拘役或5百元以下罰金。
附表：
┌──┬────────────┬──────┬─────┐
│編號│土地地號（宜蘭縣員山鄉）│土地所有人  │備註      │
├──┼────────────┼──────┼─────┤
│1   │粗坑段再連小段26地號    │石天然等    │          │
├──┼────────────┼──────┼─────┤
│2   │同上小段27、30地號      │葉英傑等    │          │
├──┼────────────┼──────┼─────┤
│3   │同上小段38地號          │宜來公司    │          │
├──┼────────────┼──────┼─────┤
│4   │同上小段42之1、之2、之3 │鈞維公司    │          │
│    │、之4、之5、之6         │            │          │
├──┼────────────┼──────┼─────┤
│5   │同小段44之1、44之2      │白輝      │          │
├──┼────────────┼──────┼─────┤
│6   │蘭陽溪左岸河川行水區4筆 │國有        │          │
│    │未登錄地                │            │          │
├──┼────────────┼──────┼─────┤
│7   │粗坑段再連小段25、25之3 │葉英傑、葉明│          │
│    │、32                    │仁等        │          │
└──┴────────────┴──────┴─────┘
